【裁判字號】    95,上訴,218
【裁判日期】    950310
【裁判案由】    毒品危害防制條例
【裁判全文】
臺灣高等法院刑事判決                 95年度上訴字第218號
上  訴  人  臺灣板橋地方法院檢察署檢察官
上  訴  人
即  被  告  甲○○
                    （臺灣臺北看守所羈押中）
上列上訴人因被告違反毒品危害防制條例案件，不服臺灣板橋地
方法院94年度訴字第2082號，中華民國94年12月 9日第一審判決
（起訴案號：臺灣板橋地方法院檢察署94年度核退毒偵字第1839
號；併辦案號：94年度核退毒偵字第2571號），提起上訴，本院
判決如下：
    主  文
原判決撤銷。
甲○○連續施用第一級毒品，累犯，處有期徒刑拾月。
扣案之第一級毒品海洛因淨重零點零玖公克及零點零貳公克均沒
收銷燬之，包裝袋貳個（計重零點陸玖公克）沒收之。
    事  實
一、甲○○前因違反毒品危害防制條例之施用毒品案件，經臺灣
    臺北地方法院於民國（下同）89年12月 9日以89年度毒聲字
    第3024號裁定令入勒戒處所觀察、勒戒後，認有繼續施用毒
    品之傾向，由該院於90年1月8日以90年度毒聲字第21號裁定
    令入戒治處所施以強制戒治1年，自90年3月13日起執行強制
    戒治，而於同年9月6日停止戒治，所餘戒治期間付保護管束
    ，嗣因違反保護管束應遵守事項情節重大，經該院以90年度
    毒聲字第2643號裁定撤銷停止戒治，令入戒治處所施以強制
    戒治後，於91年11月17日強制戒治期滿，並經臺灣臺北地方
    法院檢察署檢察官於92年 2月13日以92年度戒毒偵字第22號
    為不起訴處分確定。嗣復因竊盜案件，經臺灣臺北地方法院
    於93年7月8日以93年度簡字第1592號簡易判決判處有期徒刑
    4月，如易科罰金，以3百元折算一日，並於同年8月9日判決
    確定，而於94年3月8日縮短刑期執行完畢。
二、詎甲○○猶不知悔改，明知毒品海洛因係毒品危害防制條例
    所列管之第一級毒品，不得非法施用及持有，竟仍基於施用
    第一級毒品海洛因之概括犯意，先後於94年 7月11日上午11
    時許及同年月13日中午12時許（起訴書誤載同年月11日起至
    12日止），在其臺北縣中和市○○路252巷18弄13之3號 4樓
    住處，以將第一級毒品海洛因摻入香煙吸食之方式，施用海
    洛因二次，嗣於同年月13日下午 1時30分許，在臺北市○○
    區○○街、長泰街口為警查獲，並扣得其所有第一級毒品海
    洛因一小包（淨重0.09公克，包裝重0.39公克）。詎甲○○
    猶不知警惕，復基於同一施用第一級毒品海洛因之概括犯意
    ，於上揭為警查獲經移送檢察官訊問釋放後至94年10月28日
    中午間，同以上揭方式在其住處連續施用第一級毒品海洛因
    多次，嗣於94年10月28日下午3時許，騎乘車牌號碼BDI-430
    號機車行經臺北縣三重市○○○路 349號前時，因形跡可疑
    ，為警臨檢查獲，並自其長褲口袋扣得第一級毒品海洛因 1
    小包（淨重0.02公克，包裝重0.30公克）。
三、案經臺北市政府警察局萬華分局報告臺灣臺北地方法院檢察
    署檢察官呈請臺灣高等法院檢察署令轉臺灣板橋地方法院檢
    察署檢察官偵查起訴，暨臺灣板橋地方法院檢察署檢察官移
    送本院併案審理。
    理  由
一、上揭連續施用第一級毒品海洛因之事實，業據上訴人即被告
    甲○○於警詢及偵審中坦承不諱，並於本院審理時供承：伊
    有於94年 7月11日及13日施用毒品海洛因，之後還斷斷續續
    的施用，最後一次是在94年10月28日中午，當天下午 3點就
    被警察查獲，伊都是將海洛因摻入香煙內吸食等語（見本院
    95年 2月24日審判程序筆錄），並有上揭時地經警查獲之第
    一級毒品海洛因 2小包扣案可稽，而被告於上揭時地經警查
    獲後，先後經警採集其尿液送請臺灣檢驗科技股份有限公司
    檢驗結果，均發現呈海洛因代謝物嗎啡陽性反應，有該公司
    94 年7月28日及94年11月11日濫用藥物尿液檢驗報告、臺北
    市政府警察局偵辦毒品案件尿液檢體委驗單及臺北縣政府警
    察局三重分局查獲違反毒品危害防制條例採集尿液檢體送驗
    清單各乙紙在卷可憑（見臺灣板橋地方法院檢察署94年度核
    退毒偵字第1839號偵查卷第42頁、第43頁及94年度核退毒偵
    字第2571號偵查卷第2頁、第3頁）；另扣案白粉 2包經送請
    法務部調查局鑑定結果，發現均含有第一級毒品海洛因成分
    （其中1包淨重0.09公克，包裝重0.39公克，另1包淨重0.02
    公克，包裝重0.30公克），有該局94年 9月29日調科壹字第
    020007407號及95年1月26日調科壹字第 060010942號鑑定通
    知書各乙紙附卷可稽（見原審卷第17頁及本院卷），而查毒
    品海洛因係由嗎啡經化學合成之半人工合成品，其毒性倍於
    嗎啡，其施打或吸食後經人體代謝作用而分解成毒性較低之
    嗎啡，而於尿液中被檢測出，故吸食或施打海洛因或嗎啡在
    尿液中均以嗎啡形態被檢測出，有行政院衛生署藥物食品檢
    驗局81年9月8日（八一）藥檢壹字第 8114885號函可參，是
    被告上揭自白核與事實相符，事證明確，被告連續施用第一
    級毒品犯行，應堪認定。
二、被告前因違反毒品危害防制條例之施用毒品案件，經臺灣臺
    北地方法院於89年12月 9日裁定令入勒戒處所觀察、勒戒後
    ，認有繼續施用毒品之傾向，由該院於90年1月8日以90年度
    毒聲字第21號裁定令入戒治處所施以強制戒治1年，自90年3
    月13日起執行強制戒治，於同年9月6日停止戒治，所餘戒治
    期間付保護管束，嗣因違反保護管束應遵守事項情節重大，
    經該院以90年度毒聲字第2643號裁定撤銷停止戒治，令入戒
    治處所施以強制戒治後，於91年11月17日強制戒治期滿，並
    經臺灣臺北地方法院檢察署檢察官於92年 2月13日以92年度
    戒毒偵字第22號為不起訴處分確定等情，業據被告供明在卷
    ，並有本院被告前案紀錄表在卷可參，是被告於強制戒治執
    行完畢釋放後 5年內，再犯本件施用第一級毒品犯行，核其
    所為，係犯毒品危害防制條例第10條第 1項之施用第一級毒
    品罪；至被告為施用第一級毒品海洛因而持有該第一級毒品
    ，其持有毒品之行為，應為其施用毒品之當然結果，自應僅
    論以施用毒品罪。被告先後多次施用第一級毒品犯行，時間
    緊接，手段相似，觸犯構成要件相同之罪名，顯係基於概括
    犯意為之，應依連續犯規定論以一連續施用第一級毒品罪，
    並加重其刑；至公訴人雖僅就被告於94年 7月11日施用第一
    級毒品犯行提起公訴，惟被告其餘上揭施用第一級毒品犯行
    因與已起訴之施用毒品犯行間具有連續犯之裁判上一罪關係
    ，並經檢察官移送本院併案審理，本院自應併予審判。而查
    被告有前揭事實欄所載之前科判決及執行情形，有本院被告
    全國前案紀錄表在卷可稽，其於受有期徒刑執行完畢後 5年
    內，再犯本件有期徒刑以上之罪，為累犯，應依法遞加重其
    刑。原審以被告上述犯行事證明確，予以論罪科刑，固非無
    見，惟查被告於94年 7月13日為警查獲經移送檢察官訊問釋
    放後至94年10月28日中午間復施用第一級毒品海洛因多次，
    此部分與公訴人起訴被告施用第一級毒品之犯罪事實間，具
    有連續犯之裁判上一罪關係，原審就此未併予審理，尚有未
    洽；是檢察官及被告上訴意旨執此指摘原審判決不當，非無
    理由，則原判決既有可議之處，自應由本院予以撤銷改判，
    爰審酌被告之素行，犯罪之動機、目的、手段、次數，迭因
    施用毒品觸法，經警查獲仍未能戒絕及犯罪後之態度等一切
    情狀，量處有期徒刑10月。至扣案之海洛因（分別為淨重0.
    09及0.02公克）係屬查獲之第一級毒品，依毒品危害防制條
    例第18條第 1項前段之規定，不問屬於犯人與否，沒收銷燬
    之﹔另包裝第一級毒品海洛因所用之包裝袋2個（計重 0.69
    公克）係被告所有供犯本件施用第一級毒品所用之物，應依
    刑法第38條第1項第2款規定，併予宣告沒收之。
據上論斷，應依刑事訴訟法第369條第1項前段、第364條、第299
條第1項前段，毒品危害防制條例第10條第1項、第18條第 1項前
段，刑法第11條前段、第56條、第47條、第38條第1項第2款，判
決如主文。
本案經檢察官吳慧蘭到庭執行職務。
中    華    民    國    95    年    3     月    10    日
                  臺灣高等法院刑事第五庭
                                審判長法  官  張傳栗
                                      法  官  吳啟民
                                      法  官  陳世宗
以上正本證明與原本無異。
如不服本判決，應於收受送達後十日內向本院提出上訴書狀，其
未敘述上訴之理由者並得於提起上訴後十日內向本院補提理由書
（均須按他造當事人之人數附繕本）。
                                      書記官  秦慧榮
中    華    民    國    95    年    3     月    13    日
附錄：本案論罪科刑法條全文
毒品危害防制條例第10條第1項
施用第一級毒品者，處六月以上五年以下有期徒刑。


司法院資訊處製作；財團法人民間司法改革基金會備份。
